臺灣新北地方法院刑事判決
111年度審易字第1658號
公  訴  人  臺灣新北地方檢察署檢察官
被      告  廖晟凱



上列被告因竊盜案件，經檢察官提起公訴（111 年度偵字第2445
0 號），本院判決如下：
    主  文
廖晟凱犯如附表宣告刑欄所示之罪，各處如附表宣告刑欄所示之
刑。應執行有期徒刑玖月，如易科罰金，以新臺幣壹仟元折算壹
日。
未扣案之犯罪所得電源電線共貳佰零貳點貳公斤均沒收，於全部
或一部不能沒收或不宜執行沒收時，追徵其價額。
    事實及理由
壹、查被告廖晟凱所犯均係死刑、無期徒刑、最輕本刑為3 年以
    上有期徒刑以外之罪，其於準備程序就被訴事實為全部有罪
    之陳述，經告知簡式審判程序之旨，並聽取其與檢察官之意
    見後，本院認無不得或不宜改依簡式審判程序進行之處，爰
    依刑事訴訟法第273 條之1 第1 項、第284 條之1 之規定，
    裁定進行簡式審判程序。
貳、本案犯罪事實、證據及應適用之法條，除下列事項應予補充
    、更正外，餘皆引用附件即檢察官起訴書之記載：
一、犯罪事實欄一第1 行所載之「基於」，應補充為「各基於」
    ；同行所載之「接續」，應更正為「先後」；第4 行所載之
    「徒手竊取電源電線共230 公斤」，則應補充、更正為「分
    別徒手竊取電源電線95公斤、98公斤、47.4公斤（合計240.
    4 公斤，其中38.2公斤已發還，參證人即回收場負責人廖晉
    德於警詢之證述內容）」。
二、補充「被告廖晟凱於111 年9 月6 日本院準備程序及審理中
    之自白（參本院卷附當日各該筆錄）」為證據。
三、證據並所犯法條欄二第1 至2 行所載之「被告於同一地點陸
    續竊取同一被害人所有之電源電線，請論以接續犯」，應更
    正為「被告所犯上開3 罪間，行為地點雖然相同，惟行為時
    間各自相隔數日之久，顯係基於不同之犯意而為之，應評價
    為數個獨立之犯罪而予分論併罰」。
叁、審酌被告係具備一般智識程度及甫出社會歷練之青年，對於
    不得以竊盜等非法方式侵害他人財物之情，自當瞭然於胸，
    卻不思付出自身勞力或技藝，循合法、正當之途徑取得所需
    ，而數次恣意竊取他人財物，缺乏基本之法治觀念，更對他
    人財產安全造成危害，均有不該，兼衡被告之素行、犯罪之
    目的、手段、教育程度、職業、家庭經濟與生活狀況、竊取
    財物之價值與多寡，以及被告犯後始終坦認犯行，態度勉可
    ，迄今未見其對告訴人台灣歐日光電科技有限公司提出賠償
    之憑據等一切情狀，分別量處如主文第1 項所示之刑暨定應
    執行之刑，且皆諭知如易科罰金之折算標準，以資處罰。
肆、被告實行本件各該犯行竊得之電源電線合計240.4 公斤，概
    屬其犯罪所得（其中38.2公斤已實際合法發還告訴人，參11
　　1 年度偵字第24450 號卷第161 頁贓物認領保管單所載），
    尚未發還之202.2 公斤部分，基於任何人不能保有犯罪所得
    之立法原則，自應於主文第2 項宣告沒收，並於全部或一部
    不能沒收或不宜執行沒收時，追徵其價額。
伍、本判決係依刑事訴訟法第310 條之2 及第454 條所製作之簡
    化判決，依法僅需記載犯罪事實、證據名稱及應適用之法條
    ，並得以簡略方式為之，如認定之犯罪事實、證據及應適用
    之法條，與檢察官起訴書之記載相同者，得引用之，附此敘
    明。
據上論斷，應依刑事訴訟法第273 條之1 第1 項、第299 條第1
項前段、第310 條之2 、第454 條（本件依刑事判決精簡原則，
僅記載程序法條文），判決如主文。
本案經檢察官邱舒婕偵查起訴，由檢察官陳炎辰到庭執行公訴。
中　　華　　民　　國    111   年 　  9  　月 　 27  　日
                 刑事第二十四庭  法  官　李俊彥   
以上正本證明與原本無異。
如不服本判決，應於判決送達後20日內敘明上訴理由，向本院提
出上訴狀（應附繕本），上訴於臺灣高等法院。其未敘述上訴理
由者，應於上訴期間屆滿後20日內向本院補提理由書「切勿逕送
上級法院」。
                                 書記官  林慈恩
中　　華　　民　　國　  111 　年　   9    月    27    日
附錄本判決論罪之法律條文：
中華民國刑法第320 條
意圖為自己或第三人不法之所有，而竊取他人之動產者，為竊盜
罪，處5 年以下有期徒刑、拘役或50萬元以下罰金。
意圖為自己或第三人不法之利益，而竊佔他人之不動產者，依前
項之規定處斷。
前二項之未遂犯罰之。

附表：
編號 犯罪事實 宣告刑 一 即犯罪事實欄一所載111 年4 月3 日之竊盜犯行。 廖晟凱犯竊盜罪，處有期徒刑肆月，如易科罰金，以新臺幣壹仟元折算壹日。 二 即犯罪事實欄一所載111 年4 月7 日之竊盜犯行。 廖晟凱犯竊盜罪，處有期徒刑肆月，如易科罰金，以新臺幣壹仟元折算壹日。 三 即犯罪事實欄一所載111 年5 月2 日之竊盜犯行。 廖晟凱犯竊盜罪，處有期徒刑叁月，如易科罰金，以新臺幣壹仟元折算壹日。 
--------------------------------------------------------
附件：
臺灣新北地方檢察署檢察官起訴書
                                    111年度偵字第24450號
　　被　　　告　廖晟凱　男　19歲（民國00年0月0日生）
　　　　　　　　　　　　住○○市○○區○○街00巷0弄0號2 
                        樓
　　　　　　　　　　　　國民身分證統一編號：Z000000000號
上列被告因竊盜案件，已經偵查終結，認應提起公訴，茲將犯罪
事實及證據並所犯法條分敘如下：
　　　  犯罪事實
一、廖晟凱意圖自己不法之所有，基於竊盜之犯意，接續於民國
    111年4月3日20時15分許、同年4月7日23時許、同年5月2日2
    3時50分許，在新北市○○區○○路000號台灣歐日光電科技有限
    公司倉庫徒手竊取電源電線共230公斤（價值約新臺幣13萬
    元），嗣將之變賣。
二、案經台灣歐日光電科技有限公司訴由新北市政府警察局新莊
    分局報告偵辦。
　　　　證據並所犯法條
一、證據清單及待證事實：
編號 證據名稱 待證事實 1 被告廖晟凱於偵查中之自白 被告坦承上開犯行不諱。 2 證人即告訴代理人彭鈺芬於偵查中之證述 告訴人公司所有之上開重量電源電線於上開時間、地點遭竊之事實。 3 證人廖晉德、蔡筱莉、王家竣、洪維謙、紀騰焱於偵查中之證述 被告於上開時間、地點竊取電源電線嗣後變賣之事實。 4 新北市政府警察局新莊分局偵查報告、扣押筆錄、扣押物品目錄表、現場照片、扣案物品照片、監視錄影翻拍畫面、手機畫面截圖 全部犯罪事實。 5 被告於變賣上開電源電線時書寫之紙條、資源回收場變賣資料拍照片 被告於上開時間竊取電源電線嗣後變賣之事實。 
二、核被告所為，係犯刑法第320條第1項竊盜罪嫌。被告於同一
    地點陸續竊取同一被害人所有之電源電線，請論以接續犯。
    又被告上開犯罪所得如於全部或一部不能沒收或不宜執行沒收
    時，請依刑法第38條之1第3項規定，追徵其價額。
三、依刑事訴訟法第251條第1項提起公訴。
　此　致
臺灣新北地方法院
中　　華　　民　　國　 111　　年　　7 　　月　　24　　日
　　　　　　　　　　　　    　檢　察　官　 邱舒婕